Inventaris van het archief van de Rijksverzekeringsbank, 1901-1956
Nationaal Archief, Den Haag
- Organisatie, 2
  - Organisatie algemeen, 2.1
    - Stukken betreffende de statuswijziging van de Rijksverzekeringsbank in het kader van de Wet op de Sociale Verzekeringsbank en de Raden van Arbeid., 1956; 76; 1 omslag
  - Organisatie specifiek, 2.2
    - Bestuur, 2.2.1
      - Dienstorders van het bestuur met bijlagen., 1902-1956; 77-124; 43 omslagen en 5 pakken
        - 1902-1903, 77
        - 1904, 78
          Zie ook inventarisnummer 126
        - 1905, 79; 1 pak
        - 1906, 80; 1 pak
        - 1907, 81; 1 pak
        - 1908, 82; 1 pak
        - 1909, 83
        - 1910, 84
        - 1911, 85
        - 1912, 86
        - 1913, 87
        - 1914, 88
        - 1915, 89
        - 1916, 90; 1 pak
        - 1917, 91
        - 1918, 92
        - 1919, 93
        - 1920, 94
        - 1921, 95
        - 1922, 96
        - 1923, 97
        - 1924, 98
        - 1925, 99
        - 1926-1928, 100
        - 1929-1931, 101
        - 1932-1933, 102
        - 1934, 103
        - 1935, 104
        - 1936, 105
        - 1937, 106
        - 1938, 107
        - 1939, 108
        - 1940, 109
        - 1941, 110
        - 1942, 111
        - 1943, 112
        - 1944-1945, 113
        - 1946, 114
        - 1947, 115
        - 1948, 116
        - 1949, 117
        - 1950, 118
        - 1951, 119
        - 1952, 120
        - 1953, 121
        - 1954, 122
        - 1955, 123
        - 1956, 124
      - Register met een overzicht van de dienstorders van het bestuur., 1902-1937; 125; 1 deel
      - Dienstorders van het bestuur met bijlagen., 1904-1905; 126; 1 band
        Aanvulling op inventarisnummers 78 en 79.
      - Verslagen van vergaderingen tussen het bestuur en bestuursleden van de Vereniging van Raden van Arbeid., 1939-1948; 127; 1 omslag
        Serie niet compleet.
      - Notulen van de bestuursvergaderingen., 1948-1956; 128-136; 9 omslagen
        - 1948, 128
        - 1949, 129
        - 1950, 130
        - 1951, 131
        - 1952, 132
        - 1953, 133
        - 1954, 134
        - 1955, 135
        - 1956, 136
    - Bedrijfsonderdelen algemeen, 2.2.2
      - Stukken betreffende de werkomstandigheden van de afdelingen., 1905-1907; 137; 1 omslag
      - Stukken betreffende de inrichting en de werkzaamheden van de afdelingen., 1905-1922; 138; 1 omslag
      - Verslagen van vergaderingen van de chefs der afdelingen van de Rijksverzekeringsbank., 1945-1956; 139-141; 3 omslagen
        - 1945-1949, 139
        - 1950-1954, 140
        - 1955-1956, 141
    - Bedrijfsonderdelen specifiek, 2.2.3
      - Afdeling Ongevallen, 2.2.3.1
        - Stukken betreffende het ontwerp van de organisatie van de Afdeling Ongevallen., 1902; 142; 1 omslag
        - Stukken betreffende de organisatie van de werkzaamheden van de Afdeling Ongevallen., 1905-1909; 143; 1 omslag
        - Instructieboek voor de Afdeling Ongevallen., 1908; 144; 1 omslag
        - Dienstorders bestemd voor de Afdeling Ongevallenwetten met bijlagen., 1924-1938; 145-146; 2 omslagen
          - 1924-1932, 145
          - 1933-1938, 146
        - Overzichten betreffende de inrichting en werkzaamheden van de Afdeling Ongevallenwetten., 1928-1934; 147-148; 2 omslagen
          - 1928-1931, 147
          - 1932-1934, 148
      - Medische dienst, 2.2.3.2
        - Circulaires van het Bestuur aan de controlerend-geneeskundigen met bijlagen., 1903-1933; 149-151; 1 omslag en 2 pakken
          - 1903-1909, 149; 1 omslag
          - 1910-1919, 150
          - 1920-1933, 151
        - Notulen van de vergaderingen van geneeskundigen der Rijksverzekeringsbank met bijlagen., 1930 -1947; 152; 1 omslag
        - Stukken betreffende de werkzaamheden van de Medische Commissie over de uniformering van de werkzaamheden van de medische diensten van de Raden van Arbeid en de Rijksverzekeringsbank., 1934-1936; 153-155; 3 omslagen
          - Januari - juni. 1934, 153
          - Juli - december. 1934, 154
          - 1935-1936, 155
        - Stukken betreffende het verlenen van vergunningen voor het reizen in de verboden gebieden Zeeland en de Zuid-Hollandse eilanden aan controlerend- geneeskundigen voor de uitvoering van controle werkzaamheden., 1939-1944; 156; 1 omslag
        - Stukken betreffende het verlenen van vergunningen voor het reizen naar oostelijke en noordelijke provincies aan controlerend-geneeskundigen voor de uitvoering van controle werkzaamheden., 1943; 157; 1 omslag
      - Administratieve Afdeling, 2.2.3.3
        - Stukken betreffende de inrichting en werkzaamheden van de Administratieve Afdeling., 1907-1920; 158; 1 omslag
        - Dienstorders bestemd voor de Administratieve Afdeling., 1909-1924; 159-162; 4 banden
          - 1909-1911, 159
          - 1911-1913, 160
          - 1914-1917, 161
          - 1917-1924, 162
      - Boden, 2.2.3.4
        - Stukken betreffende het samenstellen van een rapport over de reorganisatie van de dienst Vereniging van Boden der Rijksverzekeringsbank., 1909; 163; 1 omslag
        - Handleiding ten behoeve van de administratieve ambtenaren bij de Rijksverzekeringsbank., [1910]; 164; 1 omslag
      - Bureau Secretaris, 2.2.3.5
        - Stukken betreffende de werkzaamheden van Bureau Secretaris Generaal., 1909-1925; 165-166; 2 omslagen
          - 1909-1919, 165
          - 1919-1925, 166
      - Bureau Materieel, 2.2.3.6
        - Stukken betreffende de werkzaamheden van Bureau Materieel., 1909-1915; 167; 1 omslag
      - Territoren, 2.2.3.7
        - Stukken betreffende de werkzaamheden van de Territoren. Nederland werd voor de uitvoering van de Ongevallenwet ingedeeld in vier gebieden of territoren., 1910-1920; 168-169; 2 omslagen
          - Territoor I en II. 1910-1920, 168
          - Territoor III en IV. 1910-1920, 169
      - Agentendienst, 2.2.3.8
        - Concept circulaires van het Bestuur aan de Agenten met bijlagen., 1910-1919; 170-172; 3 omslagen
          - 1910-1913, 170
          - 1912-1915, 171
          - 1916-1919, 172
        - Notulen van de conferenties van Agenten van de Rijksverzekeringsbank., 1913 en 1916; 173-175; 3 banden
          - September. 1913, 173
          - Oktober. 1913, 174
          - 1916, 175
        - Stukken betreffende de reorganisatie van de Agentendienst., 1917-1919; 176; 1 omslag
      - Inspecteurs en Agenten van de Rijksverzekeringsbank, 2.2.3.9
        - Notulen van de vergaderingen van Inspecteurs en Agenten van de Rijksverzekeringsbank., 1934-1944; 177-179; 3 omslagen
          - 1934-1936, 177
          - 1937-1939, 178
          - 1940-1944, 179
        - Stukken betreffende de oprichting van de Vereniging van Agenten der Vrijwillige Ouderdomsverzekering., 1947; 180; 1 omslag
      - Afdeling Wiskunde en Statistiek, 2.2.3.10
        - Berichten van de afdeling Wiskunde en Statistiek met bijlagen., 1942-1945; 181; 1 omslag
      - Bureau voor Duitse zaken, 2.2.3.11
        - Stukken betreffende de samenwerking tussen Duitsland en Nederland bij het uitvoeren van sociale verzekeringswetten in het kader van: Verdrag met Duitsland inzake Sociale Verzekering., 1951-1956; 182; 1 omslag
      - Contacten met Raden van Arbeid, 2.2.3.12
        - Aanwijzingen als bedoeld bij art. 68 der Wet op de Rijksverzekeringsbank en Raden van Arbeid 1933, Stbl. no. 598., 1934-1935; 183; 1 deel
        - Circulaires van het bestuur aan Raden van Arbeid met bijlagen., 1934-1956; 184-202; 19 omslagen
          - 1934, 184
          - 1935, 185
          - 1936, 186
          - 1937, 187
          - 1938, 188
          - 1939, 189
          - 1940, 190
          - 1941, 191
          - 1942, 192
          - 1943, 193
          - 1944-1945, 194
          - 1946, 195
          - 1947, 196
          - 1948, 197
          - 1949, 198
          - 1950, 199
          - 1951-1952, 200
          - 1953-1954, 201
          - 1955-1956, 202
        - Mededelingen van het bestuur aan de Raden van Arbeid., 1934-1941; 203; 1 band
        - Ontwerp handleiding getiteld: Ontwerp Handleiding ten dienste van de Raden van Arbeid bij de uitvoering van de Invaliditeitswet vastgesteld in gemeenschappelijk overleg tusschen het bestuur der Rijksverzekeringsbank en het bestuur der Vereeniging van Raden van Arbeid., 1937; 204; 1 omslag
        - Correspondentie met de Raden van Arbeid over de organisatie en de uitvoering van de socialeverzekeringswetten., 1940-1943; 205-206; 2 omslagen
          - 1940, 205
          - 1941-1943, 206
        - Stukken betreffende het plannen van controles op de Raden van Arbeid., 1947-1956; 207; 1 omslag
        - Stukken betreffende het controleren van de organisatie en werkzaamheden van afdeling Boekhouding van de Raden van Arbeid., 1948-1956; 208; 1 omslag
        - Stukken betreffende het houden van toezicht op de Raden van Arbeid., 1948-1959; 209; 1 pak
        - Stukken betreffende het opstellen van instructies voor de controle van de Raden van Arbeid., 1951-1956; 210; 1 omslag
    - Personeel, 2.2.4
      - Beleid, 2.2.4.1
        - Stukken betreffende het opstellen van regels bij uitbetaling van voorschotten., 1907-1918; 211; 1 omslag
        - Stukken betreffende het opstellen van voorschriften en beleid voor personeel., 1907-1918; 212; 1 omslag
        - Correspondentie met het Ministerie van Landbouw, Nijverheid en Handel over vaststellen van eisen aan personeel., 1909; 213; 1 omslag
        - Stukken betreffende het vaststellen van lonen., 1932, 1946-1949; 214; 1 omslag
        - Stukken betreffende het vaststellen van de tijd nodig voor het doen van de werkzaamheden (tijdschrijven)., 1939-1942; 215; 1 omslag
        - Stukken betreffende het opstellen van een arbeidsovereenkomst voor de inspecteurs en agenten., 1950-1954; 216; 1 omslag
      - Uitvoering, 2.2.4.2
        - Stukken betreffende werving, aanstellingen, herplaatsing en ontslag van vast en tijdelijk personeel., 1902-1945; 217-219; 3 omslagen
          - 1902-1908, 217
          - 1915-1919, 218
          - 1945, 219
        - Stukken betreffende het opleiden van personeel., 1907-1956; 220-225; 4 omslagen en 2 pakken
          - Stukken betreffende het vaststellen en afnemen van het vakexamen bij de Rijksverzekeringsbank. 1907-1917, 220; 1 pak
          - Stukken betreffende het vaststellen en afnemen van het vakexamen bij de Rijksverzekeringsbank. 1920-1928, 221
          - Stukken betreffende het vaststellen en afnemen van het vakexamen bij de Rijksverzekeringsbank. 1930-1932, 222
          - Stukken betreffende het opleiden van personen voor de cursus personeelbeheer ten behoeve van overheidslichamen. 1945-1947, 223
          - Stukken betreffende het vaststellen van de cursus Sociale Verzekering, het afnemen van examen en het rapporteren over de cursus. 1947-1956, 224; 1 pak
          - Documentatie gebruikt bij de cursus Sociale Verzekering: Ouderdomswet 1919 door P. A. F. Houben en De voornaamste regelingen van het Nederlandse recht door G. A. A. M. Boot. [1947], 225
        - Stukken betreffende sollicitaties, benoemingen, verlof, bevorderingen en loonsverhoging van formatiepersoneel en het bestuur., 1912-1948; 226-227; 2 omslagen
          - 1912-1916, 226
          - 1943-1948, 227
        - Stukken betreffende de afhandeling van vragen over loon, werktijden en bezetting van personeel., 1913-1918; 228; 1 omslag
        - Stukken betreffende de mobilisatie van personeel., 1914-1915, 1939-1940; 229; 1 omslag
        - Stukken betreffende de registratie van Joodse ambtenaren., 1940; 230; 1 omslag
        - Stukken betreffende het ontslag van Joodse ambtenaren., 1940-1942; 231; 1 omslag
        - Stukken betreffende evacuatie van ambtenaren van de Rijksverzekeringsbank., 1940-1944; 232; 1 omslag
        - Stukken betreffende de controle van insignes gedragen door het personeel., 1941; 233; 1 omslag
        - Stukken betreffende het sanctioneren van personeel betrokken bij politieke demonstraties., 1941; 234; 1 omslag
        - Stukken betreffende de arrestatie van personeel., 1941-1943; 235; 1 omslag
        - Stukken betreffende tewerkstelling van ambtenaren van de Rijksverzekeringsbank in Duitsland., 1941-1943; 236; 1 pak
        - Stukken betreffende de benoeming van personeel, de herbenoeming van ontslagen personeel, het afleggen van een eed en een verklaring bij benoeming., 1941-1943; 237; 1 omslag
        - Stukken betreffende het afhandelen van voorvallen van fraude door ambtenaren en het nemen van maatregelen om fraude te voorkomen., 1941-1943; 238; 1 omslag
        - Stukken betreffende stakingen door het personeel., 1941-1943; 239; 1 omslag
        - Stukken betreffende de wijziging van werktijden., 1941-1944; 240; 1 omslag
        - Stukken betreffende de inventarisatie van personeel met een EHBO diploma., 1941-1944; 241; 1 omslag
        - Stukken betreffende de uitvoering van de 'Arbeidsdienstplicht'., 1941-1945; 242-244; 3 omslagen
          - Stukken betreffende het opgeven van personen die 'Arbeidsdienstplichtig' zijn. 1941-1943, 242
            Openbaarheid beperkt tot 01-01-2021
          - Stukken betreffende de terugkeer uit Arbeidsdienst. 1943-1944, 243
          - Stukken betreffende het onmisbaar verklaren van personeel en oproepen van het verzet gericht aan het bestuur van de Rijksverzekeringsbank met poster. 1943-1945, 244
        - Stukken betreffende het verstrekken van bijvoeding aan personeel., 1941-1946; 245-246; 2 omslagen
          - Stukken betreffende de voorbereiding en verstrekking van bijvoeding. 1941-1946, 245
          - Stukken betreffende het vaststellen van de begroting voor bijvoeding. 1943-1945, 246
        - Stukken betreffende de rijwielvordering van ambtenaren van de Rijksverzekeringsbank ten behoeve van de Duitse Weermacht., 1942; 247; 1 omslag
        - Stukken betreffende de registratie van ambtenaren gehuwd met Joden., 1942; 248; 1 omslag
        - Stukken betreffende de inventarisatie van ambtenaren van de Rijksverzekeringsbank die mogelijk krijgsgevangen zijn., 1942-1943; 249; 1 omslag
        - Stukken betreffende dienstneming van ambtenaren van de Rijksverzekeringsbank bij de Duitse Weermacht., 1942-1948; 250; 1 omslag
          Openbaarheid beperkt tot 01-01-2024
        - Stukken betreffende het beoordelen van personeel., 1943-1951; 251; 1 omslag
          Openbaarheid beperkt tot 01-01-2027
        - Stukken betreffende het uitreiken van armbanden met het opschrift 'Strassenerlaubnis' aan ambtenaren., 1944; 252; 1 omslag
          Openbaarheid beperkt tot 01-01-2020
        - Stukken betreffende de betaling van salarissen van in Duitsland tewerkgestelde ambtenaren., 1944; 253; 1 omslag
        - Stukken betreffende het inventariseren van de afwezigheid van ambtenaren met opgave van reden., 1944-1945; 254; 1 omslag
        - Stukken betreffende het geven van hulp aan ambtenaren., 1944-1945; 255; 1 omslag
        - Stukken betreffende de uitbetaling van lonen en van aanvullingen op de lonen., 1945-1950; 256; 1 omslag
        - Stukken betreffende zuivering binnen de Rijksverzekeringsbank., 1945-1948; 257; 1 omslag
        - Stukken betreffende het verwerken van krediet aanvragen door ambtenaren in het kader van de Wet op de Consumentencrediet 1946., 1946-1947; 258; 1 omslag
        - Stukken betreffende de uitvoering van rechtsherstel in het kader van de Wet op rechtsherstel overheidspersoneel 1946., 1946-1948; 259; 1 omslag
        - Stukken betreffende het vaststellen van een lijst van personen opgeroepen voor militaire dienst en verzoeken voor vrijstelling., 1946-1948; 260; 1 omslag
        - Stukken betreffende het vaststellen van een lijst van omgekomen en vermiste ambtenaren., 1946-1950; 261; 1 omslag
          Openbaarheid beperkt tot 01-01-2026
      - Personeelsdossiers, 2.2.4.3
        - Personeelsdossier van mr. R. Macalester Loup, voorzitter van de Rijksverzekeringsbank van 1901-1915., 1914-1924; 262; 1 omslag
        - Personeeldossier van prof. J.A. Korteweg ingehuurd door de Rijksverzekeringsbank voor het doen van statistisch onderzoek., 1919-1922; 263; 1 omslag
          Zie inventarisnummers 428-431 voor de discussie over het statistisch onderzoek.
        - Personeelsdossier van mr. dr. H.L. van Duyl, voorzitter van de Rijksverzekeringsbank van 1929-1940., 1929-1941; 264; 1 omslag
        - Personeelsdossier van mr. W.M. Bijleveld, voorzitter van de Rijksverzekeringsbank van 1940-1948., 1940-1954; 265; 1 omslag
          Met verlof gestuurd van 1942 tot 1945.
      - Documentatie personeel, 2.2.4.4
        - Personalia Nederlandsche Ongevallenverzekering. Jaarboekje onder redactie van J.L. Veltman., 1905; 266; 1 omslag
        - Jaarboekje voor Ongevallenverzekering uitgegeven onder redactie van de Vereeniging van ambtenaren bij de Rijksverzekeringsbank., 1906; 267; 1 omslag
        - Jaarboekje voor ambtenaren bij de departementen van Algemeen Bestuur, de Hooge Colleges van Staat en de Rijksverzekeringsbank., 1908; 268; 1 omslag
        - Brochure over de positie van de lagere ambtenaren van de Rijksverzekeringsbank., 1909; 269; 1 omslag
        - Jaarboekje van de Vereeniging van ambtenaren bij de Rijksverzekeringsbank., 1914-1937; 270-274; 5 omslagen
          - 1914 en 1915, 270
          - 1916 en 1917, 271
          - 1921 en 1922, 272
          - 1932, 273
          - 1937, 274
        - Instructieboekje: Rijksverzekeringsbank. Instructie voor het bestuur en den wiskundig adviseur der Rijksverzekeringsbank en de aan dat bestuur ondergeschikte ambtenaren. (Besluit van den 16en juni 1933, no. 64). Dienstreglement Rijksverzekeringsbank (Besluit van den 16en juni 1933, no. 62). Organisatiebesluit Rijksverzekeringsbank (Besluit van den 16en juni 1933, no. 61)., 275; 1 omslag
        - Personeelsblad 'Bij ons op de Bank'., 1946-1956; 276-286; 11 omslagen
          - 1946, 276
          - 1947, 277
          - 1948, 278
          - 1949, 279
          - 1950, 280
          - 1951, 281
          - 1952, 282
          - 1953 - juni 1954, 283
          - Juli 1954 - juni 1955, 284
          - Juli 1955 - juni 1956, 285
          - Juli - december 1956, 286
    - Huisvesting, 2.2.5
      - Huisvesting algemeen, 2.2.5.1
        - Stukken betreffende beheer en onderhoud van de gebouwen van de Rijksverzekeringsbank., 1930-1941; 287; 1 omslag
        - Stukken betreffende de beveiliging van de gebouwen van de Rijksverzekeringsbank en de organisatie van brandwachten., 1940-1944; 288; 1 omslag
        - Stukken betreffende het nemen van maatregelen ter bescherming tegen luchtaanvallen en het gebruik van schuilkelders., 1943-1944; 289; 1 omslag
        - Stukken betreffende de beveiliging en het verwarmen van de gebouwen van de Rijksverzekeringsbank., 1944-1945; 290; 1 omslag
      - Panden Rijksverzekeringsbank, 2.2.5.2
        - Stukken betreffende de huisvesting van de Rijksverzekeringsbank aan de Lutmastraat, de Viottastraat, de Frans van Mierisstraat en de Kalverstraat te Amsterdam., 1920-1956; 291; 1 omslag
        - Stukken betreffende het huren van het terrein aan de P. de Hooghstraat te Amsterdam., 1923-1939; 292; 1 omslag
        - Stukken betreffende de verhuur van het pand aan de Westzeedijk 98 te Rotterdam., 1933-1941; 293; 1 omslag
      - Pand Apollolaan, 2.2.5.3
        - Stukken betreffende indelen van ruimte van het nog te bouwen kantoor van de Rijksverzekeringsbank aan de Apollolaan te Amsterdam., [1933]-1936; 294; 1 omslag
        - Stukken betreffende de onteigening van grond bestemd voor de bouw van een kantoorgebouw aan de Apollolaan en het verkrijgen van de koopakte en bouwvergunning afgegeven door de gemeente Amsterdam., 1935-1937; 295; 1 omslag
        - Stukken betreffende het vastleggen van de voortgang van de bouw met verslagen aan kabinet., 1936-1939; 296; 1 pak
        - Stukken betreffende de contracten, voorwaarden, bestekstukken, tekeningen en installaties behorende bij de bouw en inrichting van het pand., 1937-1948; 297-299; 1 pak en 2 omslagen
          - Stukken betreffende de bouw van het kantoor en de levering en opstelling van het stalen skelet van het gebouw. 1937, 297; 1 pak
          - Stukken betreffende de installatie van de warmtetechniek, de liften, de scheidingswanden, het meubilair, de kolenstookinrichtingen en de verwarmingsinstallatie. 1938-1939, 298
          - Stukken betreffende de installatie van de verlichting, de ventilatie, de deuren en kasten, het kantoormeubilair, de staalkasten voor het archief, de heetwaterketels en stukken betreffende het opleveren van een bron, de aanschaf van een brandmelder en het in bruikleen nemen van een benzinepompinstallatie. 1939, 1948, 299
        - Stukken betreffende technische onderzoeken naar klimaatbeheersing, het installeren van een glazenwasserij en het chroomwerk., 1937-1940; 300; 1 pak
        - Stukken betreffen het plaatsen van kunst in het gebouw., 1937-1954; 301; 1 omslag
        - Stukken betreffende de opening van het kantoorgebouw., 1939-1940; 302-307; 1 pak en 5 omslagen
          - Stukken betreffende de organisatie van de openingsplechtigheid. 1939, 302
          - Stukken betreffende de organisatie van een lunch in het kader van de opening van het gebouw. 1939, 303
          - Stukken betreffende ontvangen felicitaties. 1939, 304
          - Stukken betreffende de ontvangst van reacties op uitnodigingen. 1939, 305; 1 pak
          - Stukken betreffende het aanleveren van een artikel over de ingebruikname van het nieuwe gebouw voor het maandblad van het Bestuur Vereeniging van Ambtenaren. 1939, 306
          - Stukken betreffende contact met de pers en betreffende ontvangst geschenken. 1939-1940, 307
        - Fotoalbum met foto's van de bouw en 1 losse foto van het gebouw., 1937-[1939]; 308; 1 omslag
        - Stukken betreffende het aanleveren van een artikel over de technische installaties van het gebouw voor het blad Bij ons op de Bank., [1949]; 309; 1 omslag
        - Stukken betreffende het herstel aan het gebouw., 1952-1957; 310; 1 omslag
      - Documentatie Apollolaan, 2.2.5.4
        - Informatieboekje over de Rijksverzekeringsbank vermoedelijk in het kader van de opening van het gebouw aan de Apollolaan. Uitgegeven door het Bestuur van de Rijksverzekeringsbank., 1937; 311; 1 omslag
        - Artikelen over het gebouw in: Mededeelingen over het gebouw der Rijksverzekeringsbank, Bouwkundig weekblad architectuur, Correspondentieblad van de Vereeniging van ambtenaren bij de Rijksverzekeringsbank., 1937-1940; 312; 1 omslag
        - Verzameling kopieën van artikelen over het gebouw en de kunstwerken in het gebouw., [1937-1944]; 313; 1 omslag
- Wetten, 3
  - Wetten algemeen, 3.1
    - Boekje getiteld: Lijst van werkzaamheden ter uitvoering van de Sociale Verzekeringswetten, ten behoeve van de verdeeling der administratiekosten over de verschillende fondsen, respectievelijk ziekenkas, met daarbij behoorende instructie., [ongedateerd]; 314; 1 omslag
    - Beekman, A.W. (et al). Practische handleiding voor de sociale verzekeringswetgeving (invaliditeitswet, vrijwillige ouderdomsverzekering, ziektewet, radenwet, ongevallenwet). Amsterdam, 1919. Handleiding bestemd voor ambtenaren der verzekeringsbank., 315; 1 omslag
    - Reactie van de Vereniging van ambtenaren van de Rijksverzekeringsbank op de Tweede Kamer over het wetsontwerp over de organisatie van openbare lichamen belast met de uitvoering van de sociale verzekering., 1932-1933; 316; 1 omslag
    - Stukken betreffende de werkzaamheden van de Commissie van Overleg inzake de uitvoering der Sociale Verzekeringswetten., 1932-1946; 317-321; 5 omslagen en 1 pak
      - 1932-1933, 317; 1 pak
      - 1937, 318
      - 1938, 319
      - 1939, 320
      - 1946, 321
    - Stukken betreffende het geven van richtlijnen ten aanzien van de uitvoering van Sociale Verzekeringswetten en het vaststellen van een rapport over de stand van zaken bij de Raden van Arbeid., 1940-1945; 322; 1 omslag